台灣雲林地方法院刑事判決　　　　　　　 96年度訴字第423號
公　訴　人　台灣雲林地方法院檢察署檢察官
被　　　告　甲○○
指定辯護人　鍾竹簧律師
上列被告因違反毒品危害防制條例案件，經檢察官提起公訴（96
年度偵字第2215號），本院判決如下：
    主  文
甲○○販賣第三級毒品，處有期徒刑伍年，扣案之行動電話一支
（不含SIM 卡）、鏟管一支、盤子一個、電子磅秤一台、電話卡
一張、帳冊一本均沒收，販賣毒品所得新台幣九千元沒收，如全
部或一部不能沒收時，以其財產抵償之。
    事  實
一、甲○○基於販賣第三級毒品愷他命營利之反覆、延續犯意，
    意圖營利，先於民國（下同）96年3 月初某日，向年籍不詳
    綽號「小班」之人販入數量不詳之愷他命，而後分裝約為每
    包0.4 公克（不含袋重），再以其所有0000000000號行動電
    話為聯絡販賣愷他命之工具，而於如附表所示之時間、地點
    ，以每包新台幣（下同）400 元、500 元或600 元不等之售
    價（售價400 元之利潤約為100 元；售價500 元之利潤約為
    200 元，售價600 元之利潤約為300 元），販賣予如附表所
    示之對象多次（販賣予各該對象之售價、數量、收款情形，
    亦詳如附表所載）。甲○○於96年4 月20日3 時20分許，駕
    駛車牌號碼2901-JC 號自用小客車至雲林縣虎尾鎮○○路67
    8 號「統領KTV 」停車場，在該車輛內，販賣愷他命1 包（
    含袋毛重約為0.6 公克）予鐘祐盛後，鐘祐盛在該車輛內施
    用愷他命，為警當場查獲，並在該車輛內扣得鐘祐盛為施用
    而購入持有之愷他命1 包（含袋毛重約為0.6 公克）及甲○
    ○持有中預備供自己施用之愷他命1 包（含袋毛重約為0.4
    公克）、甲○○所有供其販賣愷他命所用之行動電話1支 （
    含0000000000號門號之SIM 卡1 張）、鏟管1 支、盤子1 個
    、電子磅秤1 台、電話卡1 張、帳冊1 本、以及現金15,000
    元（販賣愷他命予鐘祐盛所得之現金400 元，亦在其內）。
二、案經雲林縣警察局虎尾分局報請台灣雲林地方法院檢察署檢
    察官偵查起訴。
    理  由
一、被告甲○○坦白承認上述事實，並有高振維、鐘祐盛警詢筆
    錄，高振維、鐘祐盛、廖啟發、盧柏志、盧科瑋檢察官筆錄
    ，與愷他命2 包（含袋重各約0.4 公克、0.6 公克）、行動
    電話1 支（含SIM 卡1 張）、鏟管1 支、盤子1 個、電子磅
    秤1 台、電話卡1 張、帳冊1 本，及憲兵司令部刑事鑑識中
    心96年7 月9 日安鑑字第0960001083號鑑定書1 紙（本院卷
    第28頁），以及被告甲○○之警詢筆錄、檢察官筆錄、法官
    於偵查中審查羈押時之訊問筆錄等在卷可證，事實已經可以
    認定。
二、論罪科刑：
  (一)按愷他命係毒品危害防制條例第2條第2項第3款所稱之第三
    級毒品，被告意圖營利而販入、賣出之行為，係犯毒品危害
    防制條例第4條第3項之販賣第三級毒品罪。被告持有第三級
    毒品低度行為，為販賣高度行為所吸收，不另論罪。而刑事
    法若干犯罪行為態樣，本質上具有反覆、延續實行之特徵，
    立法時既予特別歸類，定為犯罪構成要件之行為要素，則行
    為人基於概括之犯意，在密切接近之一定時、地持續反覆之
    複次行為，倘依社會通念，於客觀上認為符合一個反覆、延
    續性之行為觀念者，於刑法評價上，即應僅成立一罪。學理
    上所稱「集合犯」之職業性、營業性或收集性等具有重複特
    質之犯罪均屬之，例如經營、從事業務、收集、販賣、製造
    、散布等行為概念者是（最高法院96年度台上字第172 號、
    95年度台上字第4686號、95年度台上字第1079號判決參照）
    。從而，被告販入愷他命並多次賣出的行為，只論以1 個販
    賣第三級毒品罪。
  (二)法官審酌，被告沒有犯罪前科，此有被告前案紀錄表1 件可
    證，販賣毒品所得不多，因而量處有期徒刑5 年。又被告犯
    罪時間雖是在96年4 月24日之前，惟依中華民國九十六年罪
    犯減刑條例第3 條第1 項第7 款規定，被告所犯為毒品危害
    防制條例第4 條之罪，不予減刑，在此一併說明。
  (三)關於沒收：
    1.按毒品危害防制條例第2 條第2 項規定，毒品依其成癮性
      、濫用性及對社會危害性分為四級，並就製造、運輸、販
      賣、意圖販賣而持有、以非法方法使人施用、引誘他人施
      用及轉讓不同品項之毒品等行為，分別定其處罰。至施用
      或持有第三、四級毒品，因其可罰性較低，故未設處罰之
      規定，僅就施用及持有第一、二級毒品科以刑罰。惟鑑於
      第三、四級毒品均係管制藥品，特於同條例第11條之1 明
      定無正當理由，不得擅自持有；第18條第1 項後段復規定
      查獲之第三、四級毒品，無正當理由而擅自持有者，沒入
      銷燬之。扣案的愷他命2 包（不含外包裝，合計驗餘淨重
      0.3121克），既係分別供鐘祐盛、甲○○施用的第三級毒
      品，由檢察官發扣押物處分命令沒入銷燬之即可，無以違
      禁物宣告沒收之必要（見民國94年7 月21日法務部法檢字
      第0940802834號函所示台灣士林地方法院檢察署檢察官法
      律座談會議提案討論內容）。此外，2 個外包裝，或已非
      被告甲○○所有，或非供販賣第三級毒品所用，均不宣告
      沒收。
    2.至於行動電話1 支（不含SIM 卡）係供被告聯絡販賣第三
      級毒品所用，鏟管1 支、盤子1 個、電子磅秤1 台、電話
      卡1 張，均係供其分裝愷他命以為販賣所用，至於帳冊1
      本為其記載販賣愷他命之帳目所用，且上述物品均為其所
      有，業經被告在審判中供明，均是被告供犯罪所用之財物
      ，應該依毒品危害防制條例第19條第1 項規定，予以沒收
      。
    3.惟上述行動電話中的SIM 卡1 張，為電信公司所有，乃不
      予宣告沒收。
    4.被告販賣第三級毒品所得財物9,000 元（見附表，2,000
      元＋400 元＋400 元＋400 元＋3,000 元＋2,000 元＋
      800 元＝），應該依毒品危害防制條例第19條第1 項規定
      ，予以沒收，如全部或一部不能沒收時，以其財產抵償（
      亦即，扣案的現金15,000元中的400 元，既然是被告因販
      賣第三級毒品犯罪所得之財物，應該依毒品危害防制條例
      第19條第1 項規定，予以沒收，至於剩餘的8,600 元若不
      能沒收，亦應以其財產抵償）。
三、適用的法律：(一)刑事訴訟法第299條第1項前段，(二)毒品危害
    防制條例第4 條第3 項、第19條第1 項。
中　　華　　民　　國　　96　　年　　8 　　月　　22　　日
            刑事第二庭    審判長法  官  林  輝  煌
                                法  官  柯  志  民
                                法  官  李  貞  瑩
以上正本證明與原本無異。
如不服本判決，應於送達後10日內向本院提出上訴狀（須附繕本
），上訴於台灣高等法院台南分院。
                                書記官  林  珮  儒
中　　華　　民　　國　　96　　年　　8 　　月　　23　　日
附錄本案論罪科刑法條全文：
毒品危害防制條例第4條
製造、運輸、販賣第一級毒品者，處死刑或無期徒刑；處無期徒
刑者，得併科新台幣1 千萬元以下罰金。
製造、運輸、販賣第二級毒品者，處無期徒刑或7 年以上有期徒
刑，得併科新台幣7 百萬元以下罰金。
製造、運輸、販賣第三級毒品者，處5 年以上有期徒刑，得併科
新台幣5 百萬元以下罰金。
製造、運輸、販賣第四級毒品者，處3 年以上10年以下有期徒刑
，得併科新台幣3 百萬元以下罰金。
製造、運輸、販賣專供製造或施用毒品之器具者，處1 年以上7
年以下有期徒刑，得併科新台幣1 百萬元以下罰金。
前五項之未遂犯罰之。
附表：
┌──┬─────┬───────────┬──────┐
│編號│販賣對象  │販賣時間、售價、數量  │販賣地點    │
├──┼─────┼───────────┼──────┤
│ 一 │鐘祐盛（原│(一)自96年3月初以後之 │(一)雲林縣虎│
│    │名鐘家銘，│    某日起，以每包400 │尾鎮某處    │
│    │綽號「小明│    元售價，每星期販賣│(二)、(三)均│
│    │」）      │    1次或2次，每次1包 │在「統領KTV │
│    │          │    （於96年4月18日以 │」停車場    │
│    │          │    前，至少販賣給鐘祐│            │
│    │          │    盛5次，得款2,000元│            │
│    │          │    ）                │            │
│    │          │(二)96年4月19日21時許 │            │
│    │          │    ，以400元售價，販 │            │
│    │          │    賣1包（得款400元）│            │
│    │          │    （係鐘祐盛與高振維│            │
│    │          │    各出200元合買）。 │            │
│    │          │(三)96年4月20日3時20分│            │
│    │          │    許，以400元售價， │            │
│    │          │    販賣1包（含袋毛重 │            │
│    │          │    0.6公克）（得款400│            │
│    │          │    元，即扣案之15,000│            │
│    │          │    元中的400元）。   │            │
├──┼─────┼───────────┼──────┤
│ 二 │高振維（綽│(一)96年3月初以後之某 │均在「統領  │
│    │號「維尼」│    日，以400元售價， │KTV」停車場 │
│    │）        │    販賣1包（得款400元│            │
│    │          │    ）。              │            │
│    │          │(二)同編號一(二)      │            │
├──┼─────┼───────────┼──────┤
│ 三 │廖啟發（原│96年3月初以後某日，以 │虎尾鎮「美樂│
│    │名廖宏柏，│每包400元售價，販賣10 │迪KTV」外   │
│    │綽號「宏柏│包（均尚欠著，而未得款│            │
│    │」）      │）。                  │            │
├──┼─────┼───────────┼──────┤
│ 四 │盧科瑋    │96年3月間，以每包600元│「美樂迪KTV │
│    │          │售價，每次販賣1包或2包│」外        │
│    │          │，陸續販賣共15包（均尚│            │
│    │          │欠著，而未得款）。    │            │
├──┼─────┼───────────┼──────┤
│ 五 │盧柏志    │96年3、4月間，以每包  │虎尾鎮○○道│
│    │          │600元售價，每次販賣1包│路旁        │
│    │          │或2包，陸續販賣共10包 │            │
│    │          │（已得款3,000元，尚欠 │            │
│    │          │3,000元）。           │            │
├──┼─────┼───────────┼──────┤
│ 六 │姓名年籍不│96年3月間，以每包500元│虎尾鎮某處  │
│    │詳綽號「富│售價，販賣2包（均尚欠 │            │
│    │丸」之人  │著，而未得款）。      │            │
├──┼─────┼───────────┼──────┤
│ 七 │姓名年籍不│96年3月初以後某日，以 │虎尾鎮某處  │
│    │詳綽號「公│每包400元或500元售價，│            │
│    │」之人    │販賣5包（至少已得款   │            │
│    │          │2,000元）。           │            │
├──┼─────┼───────────┼──────┤
│ 八 │姓名年籍不│96年3月初以後某日，以 │虎尾鎮某處  │
│    │詳綽號「永│每包400元或500元售價，│            │
│    │裕」之人  │販賣2包（至少已得款800│            │
│    │          │元）                  │            │
└──┴─────┴───────────┴──────┘
